【裁判字號】    89,上更(一),349
【裁判日期】    890225
【裁判案由】    違反槍彈藥刀械管制條例
【裁判全文】
臺灣高等法院高雄分院刑事判決                八十九年度上更(一)字第三四九號
    上訴人即被告  甲○○
右上訴人因違反槍砲彈藥刀械管制條例案件，不服台灣高雄地方法院八十八年度訴字
第四八六號中華民國八十九年二月廿五日第一審判決（起訴案號：台灣高雄地方法院
檢察署八十七年度偵字第二八九三二號），提起上訴，判決後，經最高法院發回，本
院判決如左：
      主  文
原判決撤銷。
甲○○無罪。
      理  由
一、公訴意旨略以：被告甲○○於民國八十七年十月中旬，未經許可，在高雄市六合
    夜市以新臺幣一萬元代價向不詳姓名年籍之人買受可發射小鋼珠，且射擊鋼珠之
    單位面積達二六．一五焦耳／平方公分之足以殺傷人體之改造玩具長槍一枝而持
    有之，嗣至八十七年十一月三日下午十二時三十分許，在高雄市○○區○○路一
    二五九號為警查獲，並被扣得該把具殺傷力之長槍一支及小鋼珠二十四顆，因認
    被告涉犯槍砲彈藥力械管制條例第十一條第四項之罪嫌。
二、按犯罪事實應依證據認定之，無證據不得推定其犯罪事實，刑事訴訟第一百五十
    四條定有明文。又不能證明被告犯罪者，應諭知無罪之判決，刑事訴訟法第三百
    零一條第一項亦有明文。訊據被告甲○○雖坦承扣案之槍枝為伊在夜市購得不諱
    ，惟辯稱伊未改造槍枝，出賣槍枝之人告知該槍須外接鋼瓶才能發射，伊係買給
    兒子玩的，為安全故而未購買鋼瓶等語云云。經查：
（一）、該扣案槍枝經內政部警政署刑事警察局以性能檢驗法、動能測試法檢驗，以
        外接高壓鋼瓶內之氣體為發射動力，機械性能乙好，經實際試射，其動能單
        位面積係可達二六．一五焦耳／平方公分，雖該射擊動能超過足以產生穿入
        豬隻皮肉層之二十四焦耳／平方公分與產生穿入人體皮肉層之二十焦耳／平
        方公分之槍械動能，認具有殺傷力，有卷附內政部警政署刑事警察局鑑定通
        知書及槍彈測試紀錄表各一紙可稽，惟經本院函詢該槍枝如無外接高壓鋼瓶
        是否仍有發射動力一事，經該局函覆「有關該鑑驗通知書內載之改造長槍，
        認係仿Ｍ十六步槍外型製造之玩具長槍將充氣孔改造而成，以外接高壓鋼瓶
        內之氣體為發射動力，如無外接高壓鋼瓶，該槍則無發射動力」，有該局八
        十九年六月九日刑鑑字第六九三四六號函在卷可按，顯然該槍枝須靠外接高
        壓鋼瓶內之氣體，始能發射，否則即無發射動力，而查獲之扣案槍枝並無外
        接鋼瓶，業經證人即警員彭耀德證述屬實（見本院前審卷第五十六頁反面）
        ，並有搜索扣押證明筆錄附卷可稽，足證被告所辯非虛，被告所持有被查扣
        之槍枝既無鋼瓶即無發射動力，縱檢驗單位以外接鋼瓶為動力而測試其動能
        ，動能單位面積係可達二六．一五焦耳／平方公分，亦不可比附援引，將被
        告持有無外接鋼瓶之槍枝以有外接鋼瓶同等視之，而科以刑責。
（二）、上開槍枝因欠缺鋼瓶而無發射動力，已如前述；又其餘槍管、槍身、板機等
        部分，經本院再行檢送至內政部警政署刑事警察局鑑定是否屬於槍砲彈藥刀
        械管制條例所管制之槍砲主要零組件結果，亦認為非屬該條例管制之「槍砲
        主要組成零件」，有該局八十九年十二月二十日（八九）刑鑑字第一九八一
        ００號函在卷可按；是以既無證據證明被告持有上開扣案槍枝係具有殺傷力
        之槍枝或為槍砲彈藥刀械管制條例所管制之槍砲主要零組件，此外復查無其
        他積極證據，足資證明被告有本案犯行，被告之犯罪即屬不能證明。
三、原審未予詳查，而為被告有罪之認定，即有違誤，被告上訴否認犯罪，為有理由
    ，應由本院予以撤銷並諭知被告無罪之判決。
據上論斷，應依刑事訴訟法第三百六十九條第一項前段、第三百六十四條、第三百零
一條第一項，判決如主文。
本案經檢察官朱文彬到庭執行職務。
中    華    民    國    九十    年      一        月        十八        日
                              臺灣高等法院高雄分院刑事第一庭
                                  審判長法官  翁慶珍
                                        法官  周賢銳
                                        法官  李春昌
右正本證明與原本無異。
如不服本判決，應於判決送達後十日內向本院提出上訴狀，其未述理由者並應於提
出上訴狀後十日內向本院補提理由書（應附繕本)。
                                      書記官  林明威
中    華    民    國    九十    年      一        月        二十        日
                                                                   Ａ


司法院資訊處製作；財團法人民間司法改革基金會備份。
